【裁判字號】    92,交易,40
【裁判日期】    920717
【裁判案由】    過失致死
【裁判全文】
臺灣臺東地方法院刑事判決                          九十二年度交易字第四號
    公  訴  人  臺灣台東地方法院檢察署檢察官
    被      告  乙○○
右列被告因過失致死案件，經檢察官提起公訴（九十二年度偵字第一四五號），本院
判決如左：
    主  文
乙○○因過失致人於死，處有期徒刑伍月，如易科罰金，以參佰元折算壹日。
    事  實
一、乙○○於民國九十一年七月二十九日晚間八時許（公訴人誤為晚間九時十五分許
    ），騎乘車牌號碼ＰＵＳ─二八九號重型機車，沿臺東市○○路○段由台東往知
    本方向（即北往南）行駛，途經前開路段與該路段一百三十七巷無號誌之交岔路
    口時，本應注意車前狀況並隨時採取必要之安全措施，及應注意行駛至無號誌之
    交岔路口應減速慢行，作隨時停車之準備，而依當時雖為夜間，然係有照明且天
    候晴、路面乾燥、無缺陷、無障礙物、視距良好等情形，又依其智識、能力，並
    無不能注意之情事，竟疏未注意車前狀況，及未注意減速慢行，作隨時停車之準
    備，猶貿然前進，適有黃秀英騎乘車牌號碼ＷＦＡ─三一七號輕型機車同向行駛
    在前而正欲左轉該路段一百三十七巷時，亦疏未注意左後來車並讓直行車先行而
    逕往左駛，乙○○見狀煞閃不及，以所騎乘之前開機車前輪撞及黃秀英騎乘之前
    開機車左側踏板，致黃秀英人車倒地，受有創傷性急性硬膜下出血、顱骨骨折併
    左側硬腦膜下出血、延遲性顱內出血及左側硬膜上出血、左鎖骨骨折、胸部挫傷
    、水腦、肺炎、尿崩症、呼吸衰竭等傷害，經送醫後延至九十一年九月二十八日
    上午十一時五十五分許，仍因傷重不治死亡。
二、案經臺東縣警察局臺東分局報請台灣台東地方法院檢察署檢察官偵查起訴。
    理  由
一、右開犯罪事實，業據被告乙○○迭於警詢及偵審中坦承不諱，核與告訴人甲○○
    於警詢及偵審中所訴情節相符，此外，復有臺東縣警察局道路交通事故調查報告
    表、酒精濃度測試紀錄紙、馬偕紀念醫院臺東分院出具之診斷證明書，及現場照
    片十六幀在卷可稽。又被害人黃秀英確因本件交通事故受傷死亡之結果，亦經台
    灣台東地方法院檢察署檢察官督同法醫師相驗屬實，並製有勘（相）驗筆錄、相
    驗屍體證明書、驗斷書，及攝有被害人相片四幀附卷可憑。
二、按車輛行駛時，駕駛人應注意車前狀況並隨時採取必要之安全措施，又行經無號
    誌之交岔路口應減速慢行並作隨時停車之準備，道路交通安全規則第九十四條第
    三項、第九十三條第一項第三款分別定有明文。本件被告於前揭時、地騎乘機車
    自應遵守上開規定，且依當時雖為夜間，然係有照明且天候晴、路面乾燥、無缺
    陷、無障礙物、視距良好等情形，此有前開道路交通事故調查報告表可稽，又依
    其智識、能力，並無不能注意之情事，竟疏未注意車前狀況，及未注意減速慢行
    ，作隨時停車之準備，猶貿然前行，至釀本件車禍，其有過失甚明。再本件車禍
    經臺灣省花東區車輛行車事故鑑定委員會及臺灣省車輛行車事故覆議鑑定委員會
    鑑定之結果，均同此認定，此分別有上開鑑定委員會九十一年十二月四日花鑑字
    第九一○六三一號、上開覆議鑑定委員會九十二年四月十五日府覆議字第九二一
    ○二八六號函文在卷足憑。至被害人黃秀英就本件車禍之發生，雖其亦疏未注意
    左後來車並讓直行車先行而應為肇事主因，此亦均為前開鑑定意見所是認，惟被
    告仍不得因此解免其過失罪責。至被告雖主張被害人另有未打方向燈之過失一節
    ，然其始終未能舉證以實其說，且無其他證據足資證明，是本院尚難逕採被告此
    部分主張。又被害人黃秀英係因本件車禍死亡，已如前述，是被告之過失行為與
    被害人黃秀英之死亡結果間顯具有相當因果關係。綜上，本件事證已臻明確，被
    告犯行，應堪認定，應依法論科。
三、核被告所為，係犯刑法第二百七十六條第一項之過失致人於死罪。爰審酌被告之
    過失程度、所生危害、被害人對本件車禍之發生為肇事主因，及犯後態度等一切
    情狀，量處如主文所示之刑，並諭知易科罰金之折算標準。
據上論斷，應依刑事訴訟法第二百九十九條第一項前段，刑法第二百七十六條第一項
、第四十一條第一項前段，罰金罰鍰提高標準條例第一條前段、第二條，判決如主文
。
本案經檢察官馬培基到庭執行職務
中      華      民      國    九十二    年      七      月    十七    日
                              臺灣臺東地方法院刑事庭
                                  法  官  黃呈熹
右正本證明與原本無異。
如不服本判決，應於判決送達後十日內向本院提出上訴狀。（須附繕本）
「切勿逕送上級法院」
                                  書記官  王敏玉
中      華      民      國    九十二    年      七      月    十八    日
附記
中華民國刑法第二百七十六條第一項
因過失致人於死者，處二年以下有期徒刑、拘役或二千元以下罰金。


司法院資訊處製作；財團法人民間司法改革基金會備份。
